臺灣士林地方法院民事判決　　　　　　　 96年度訴字第447號
原　　　告　永豐商業銀行股份有限公司
法定代理人　丁○○
訴訟代理人　甲○○
被　　　告　乙○○
　　　　　　丙○○
上列當事人間請求給付借款事件，本院於96年7 月20日言詞辯論
終結，判決如下：
    主  文
被告應連帶給付原告新台幣壹佰壹拾壹萬仟肆佰陸拾元，及自
民國九十五年九月二十六日起至清償日止，按年息百分之二點九
四五計算之利息，並自民國九十五年九月二十六日起至清償日止
，按上開利率百分之二十計算之違約金。
訴訟費用新台幣壹萬貳仟佰捌拾捌元由被告連帶負擔。
本判決於原告以新台幣拾柒萬貳仟元供擔保後，得假執行。
    事  實  及  理  由
一、按當事人就一定法律關係而生之訴訟得以文書合意定第一審
    管轄法院，民事訴訟法第24條著有明文。查本件兩造就本件
    法律關係所生之訴訟合意由本院管轄，有卷附約定書第13條
    可稽，依民事訴訟法第24條第1 項之規定，本院自有管轄權
    。又原告原名「台北國際商業銀行股份有限公司」，嗣於95
    年11月13日與建華商業銀行股份有限公司合併，台北國際商
    業銀行為消滅銀行，建華商業銀行為存續銀行，並更名為「
    永豐商業銀行股份有限公司」，合先敘明。
二、本件被告均經合法通知，未於言詞辯論期日到場，核無民事
    訴訟法第386 條各款所列情形，爰依原告之聲請，由其一造
    辯論而為判決。
三、原告起訴主張：被告乙○○邀同被告丙○○為連帶保證人，
    於民國94年5 月17日分別向原告借款新台幣（下同）250 萬
    元、670 萬元、230 萬元共3 筆，並約定其中250 萬元、67
    0 萬元2 筆之借款期限均自94年5 月17日起至114 年5 月17
    日屆滿，230 萬元之借款期限自94年5 月17日起至104 年5
    月17日屆滿，自借款日起以一個月為一期，其中250 萬元及
    670 萬元2 筆自第1 期起至24期只付利息不還本金，第25期
    起平均攤還本息，最後一期按實際餘額計算；其中230 萬元
    借款部分，自第1 期起本息平均攤還。其中250 萬元及230
    萬元2 筆之借款利率，均按中華郵政2 年期定期儲金機利率
    加0.875%計算機動調整，如借款人有約定書第5 條情事者，
    自未依約履行日起，改依前開第4 條計方式計息（如無約定
    者，依照債權發生當日原告公告之基準利率加碼年率5% 計
    息），其中670 萬元之借款利率：自貸放日起，依原告公告
    之定儲利率指數，前24期加碼年率0.89% ，第25期起加碼年
    率1.42% ，均按月機動計息；該3 筆借款均以每月17日為繳
    息日（詳如附表一所示）。另於借據第5 條約定：如未按期
    清償，期清償，逾期6 個月以內者，按上開利率之1 成加付
    違約金，逾期超過6 個月部分，按上開利率之2 成加付違約
    金。於借據第3 條並約定，如有一期未付，視為全部到期，
    借款人及連帶保證人應連帶一次償還本息。詎被告乙○○僅
    繳本息至94年12月17日，其中230 萬元借款部分攤還本息，
    尚欠本金2,192,952 元，依約已喪失期限利益，經原告向鈞
    院聲請拍賣被告廖子峰之抵押物，業經鈞院95年度執字第10
    573 號拍定，並取得分配款10,684,629元（含執行費），扣
    除優先受償之執行96,744元後，原告受償10,587,885元，原
    告依約定書第7 條先行抵充違約金共31,428元，（3 筆借款
    之違約金，均自95年1 月18日起計算至95年9 月25日止，其
    中自95年1 月18日起至95年7 月18日止，逾期在6 個月以內
    部分，按約定利率之百分之10計算違約金，其中95年1 月19
    日起至95年9 月25日止，逾期超過6 個月部分，按原利率
    20% 計算違約金，如附表二所示），次充利息共276,965 元
    （3 筆借款之利息，均自95年1 月18日起計算至95年9 月25
    日止，如附表二所示），餘款不足抵充所欠全部本金，原告
    先抵充670 萬元借款之本金670 萬元及230 萬元借款餘欠本
    金2,192,952 元後，餘款1,386,540 元再充250 萬元借款之
    本金，故被告乙○○所借3 筆借款，其中670 萬元及23 0萬
    元2 筆借款已受全數分配抵償完畢，僅250 萬元乙筆借款尚
    欠本金1,113,460 元及自民國95年9 月26日起至清償日止之
    利息暨違約金（詳如附表二所示）。而被告丙○○係上述3
    筆借款之連帶保證人，依約應與被告乙○○負連帶償責任，
    為此本於消費借貸及連帶保證之法律法律關係，訴請被告2
    人連帶給付該不足受償之本金及其利息、違約金等情。並聲
    明：求為判決如主文第1 項所示，及以供擔保為條件之假執
    行宣告。
四、被告等則未到場，亦未提出書狀為任何聲明或陳述。
五、原告主張之事實，已據其提出與所述相符之借據、歷史往來
    明細查詢、本院民事執行處95年11月20日士院鎮95執實字第
    10573 號通知暨強制執行金額計算書分配表等為證，並經本
    院依職權調取本院95年度執實字第10573 號執行卷核閱相符
    ，自堪憑信。
六、按借用人應於約定期限內，返還與借用物種類、品質、數量
    相同之物；遲延之債務，以支付金錢為標的者，債權人得請
    求依法定利率計算之遲延利息，但約定利率較高者，仍從其
    約定利率，民法第478 條前段、第233 條第1 項分別定有明
    文。又連帶保證者，乃保證人與主債務人連帶負債務履行責
    任之保證，具有連帶債務之性質。又保證債務，除契約另有
    訂定外，包含主債務之利息、違約金、損害賠償及其他從屬
    於主債務之負擔；另連帶債務之債權人，得對債務人中之一
    人或數人，同時或先後請求全部或一部之給付，民法第740
    條、第273 條第1 項亦分別定有明文。本件被告乙○○前開
    借款已屆清償期，經原告就抵押物聲請強制執行，經本院95
    年度執字第10573 號執行拍賣抵押物，原告受分配共10,684
    ,629 元 ，扣除優先受償之執行費96,744元後，原告共受償
    10,587,885元，原告依約依序抵充違約金、次充利息，再充
    部分本金（原告受償抵充情形如附表二所示）後，被告乙○
    ○尚欠原告本金1,087,480 元及自95年9 月26日起至清償日
    止，按年利2.945%計算之利息，及自95年9 月26日起至清償
    日止，按上開利率20% 計算之違約金未清償，而被告丙○○
    為上開借款債務之連帶保證人，依約應與主債務人即被告乙
    ○○負連帶清償責任，原告自得請求被告2 人連帶清償上開
    欠款。從而，原告本於消費借貸及連帶保證之法律關係訴請
    被告連帶給付1,113,460 元及自95年9 月26日起至清償日止
    ，按週年利率2.945%計算之利息，及自95年9 月26日起至清
    償日止，按上開利率20% 計算之違約金，為有理由，應予准
    許。
七、按「法院為終局判決時，應依職權為訴訟費用之裁判。」民
    事訴訟法第87條第1 項定有明文。本件原告之訴為有理由，
    已如前述，則本件訴訟費用自應由敗訴之被告連帶負擔。而
    查本件訴訟費用額計為原告提起本訴所繳納之第一審裁判費
    12,088元及公示送達登報費300 元，各有繳費收據在卷可憑
    ，爰諭知訴訟費用之負擔如主文第2 項所示。
八、原告陳明願供擔保，請求宣告假執行，核無不合，爰酌定相
　　當擔保金額，予以准許。
九、據上論結，本件原告之訴為有理由，依民事訴訟法第385 條
    第1 項前段、第85條第2 項、第87條第1 項、第390 條第2
    項判決如主文。
中　　華　　民　　國　　96　　年　　7 　　月　　31　　日
                  民事第一庭  法  官  洪舜帆
以上正本證明與原本無異。
如對本判決上訴須於判決送達後20日內向本院提出上訴狀。
中　　華　　民　　國　　96　　年　　8 　　月　　 1　　日
                              書記官  李明章
